臺灣高等法院高雄分院刑事判決　　　　　九十一年度上易字第九五四號
　　上　訴　人
　　即　被　告　甲○○
右上訴人因賭博案件，不服臺灣屏東地方法院九十一年度易字第三四一號中華民國九
十一年四月三十日第一審判決（起訴案號：臺灣屏東地方法院檢察署九十一年度偵字
第一０五五號），提起上訴，本院判決如左：
      主      文
原判決關於甲○○部分撤銷。
甲○○無罪。
      理      由
一、公訴意旨略以：羅習榮於民國九十一年二月十三日下午二時許起，在屏東縣長治
    鄉○○村○○街六十六巷十五號後方不特定多數人均可自由出入之鐵皮屋內，擺
    設俗稱「車馬砲」之臨時性賭場，以押注表、象棋、四色牌等物為賭具，自任莊
    家，與被告甲○○、邱竹茂、鍾尚憲、高木勤、張鳳田、游秀明、邱永泉、林光
    明、羅春生、黃青山、邱善財等人對賭，方式為經賭客在押注表上之特定格位上
    押注不定賭金，再抽取黑布袋內之棋子，決定應由羅習榮賠付賭金十倍之彩金或
    押注賭金歸其所有。迨當日下午二時五十分許，為警據報查獲，並當場扣得押注
    紙一張、象棋十一粒、四色牌十三副、黑布袋一只等賭具及賭資新臺幣（下同）
    一萬四千元。因認被告甲○○涉犯刑法第二百六十六條第一項前段普通賭博罪嫌
    。
二、公訴人認被告甲○○涉犯普通賭博罪嫌，係以同案被告羅習榮、鍾尚憲、邱竹茂
    之供詞，且有照片附卷及賭具押注紙一張等物扣押，為其論據。訊據上訴人即被
    告（下稱被告）甲○○堅決否認有普通賭博犯行，辯稱：伊僅在現場觀看別人賭
    博，並未參與賭博等語。
三、本院查：
  (一)同案被告羅習榮於警訊供稱：「警方到場時，正好兩名已下注的是綽號阿明（游
    秀明）及張豐（鳳）田」等語（見警卷第三頁）；羅習榮於偵查中供承：「有三
    人有玩，鍾尚憲、邱竹茂、張鳳田」、「甲○○沒有玩」等語（見偵查卷第七頁
    ）；同案被告邱竹茂於警訊供稱：「我每次都押注一百元，大概輸幾百元」等語
    （見警卷第四頁背面）；邱竹茂於偵查中供承：「我去時，他們剛剛玩，我有押
    注，是一賠十」等語（見偵查卷第十二頁背面）；同案被告鍾尚憲於警訊供稱：
    「在場玩的大約五、六人左右，其餘的都在旁，有沒有下注，我不清楚」、「我
    下注的金錢一百元已被扣押」等語（見第八頁背面）；鍾尚憲於原審供承：「我
    剛下注」、「作莊的是羅習榮，其他押注的有何人，我不知道」等語（見一審卷
    第五十頁），同案被告林光明於原審供稱：「有五、六個人在賭，鍾尚憲他有參
    與賭博，他有押注，：：：：其他的人我不知道」等語（見一審卷第四六頁），
    而其他同案被告張鳳田、高木勤、游秀明、羅春生、邱永泉、黃青山、邱善財於
    警訊、偵查、原審均未指明被告甲○○有參與本件普通賭博犯行。
  (二)證人即查獲本案巡官黃基益於本院證稱：「本案現場是我查獲的，羅習榮作莊，
    我只注意莊家，旁邊的人何人參與賭博不清楚」、「在庭的被告甲○○有在場，
    有否參與賭博不肯定」等語（見本院卷第二八－二九頁），證人黃基益之證言無
    從證明被告甲○○確有參與本件賭博行為。至於照片及賭具押注紙一張等物，至
    多僅能證明羅習榮等人有普通賭博行為，不能執此推定被告甲○○確有參與本件
    賭博犯行，而採為不利被告甲○○之認定。
四、按犯罪事實應依證據認定之，無證據不得推定其犯罪事實；刑事訴訟法第一百五
    十四條定有明文。又認定不利於被告之事實，須依積極證據，苟積極證據不足為
    不利於被告之認定時，即應為有利於被告之認定，更不必有何有利之證據（最高
    法院三十年上字第八一六號判例參照）。綜上所述，公訴人所持之論據，尚不能
    證明被告有普通賭博犯行，此外，本院復查無其他確切證據，足資審認，被告犯
    罪尚屬不能證明。原審疏未詳究前情，遽為科刑之判決，自非允洽，被告甲○○
    上訴意旨，否認犯罪，指摘原判決此部分不當，為有理由應予撤銷改判，諭知被
    告甲○○無罪。
五、被告羅習榮、邱竹茂、鍾尚憲、高木勤、張鳳田、游秀明、邱永泉、林光明、羅
    春生、黃青山、邱善財部分，業已判決確定。
據上論結，應依刑事訴訟法第三百六十九條第一項前段、第三百六十四條、第三百零
一條第一項，判決如主文。
本案經檢察官沈紹嘉到庭執行職務。
中    華    民    國     九十一     年       七       月      三十一    日
                              臺灣高等法院高雄分院刑事第二庭
                                  審判長法官  曾永宗
                                        法官  邱永貴
                                        法官  郭玫利
右正本證明與原本無異。
不得上訴。
                                      書記官  張寶花
中    華    民    國     九十一     年       八       月        二      日
                                                                  Ａ
